【裁判字號】    98,易,2803
【裁判日期】    981123
【裁判案由】    竊盜
【裁判全文】
臺灣臺北地方法院刑事判決              98年度易字第2803號
公  訴  人  臺灣臺北地方法院檢察署檢察官
被      告  乙○○
上列被告因竊盜案件，經檢察官提起公訴（98年度偵緝字第1896
號），本院判決如下：
    主  文
乙○○竊盜，累犯，處拘役肆拾日，如易科罰金，以新臺幣壹仟
元折算壹日。
    事  實
一、乙○○前曾於民國94年間因洗錢防制法案件，經臺灣桃園地
    方法院於95年1 月20日以94年度壢簡字第1100號判決判處有
    期徒刑4 月確定，並於96年4 月4 日縮刑期滿執行完畢。猶
    不知悔改，其自97年3 月間某日起，受僱於甲○○所經營位
    於臺北縣新店市○○路351 之1 號大阪城鐵板燒店，並擔任
    店員一職，而於97年9 月27日某時許，知悉甲○○將欲購買
    店內食材之新臺幣（下同）111,023 元置放在車牌號碼：P7
    X －383 號重機車置物箱內，且該機車停亦停放在前開鐵板
    燒店外處所，竟基於意圖為自己不法所有之犯意，於前開鐵
    板燒店內，先向甲○○佯稱因要返還錄影帶，需借用機車云
    云，甲○○應允，乃將上開機車交付予乙○○使用，乙○○
    隨即以該機車鑰匙打開置物箱，竊取置放於該置物箱內之現
    金111, 023元得手後，將該機車返還甲○○。嗣於97年9 月
    27 日16 時15分許，甲○○發覺乙○○並未將機車鑰匙一併
    返還，認為有異，而以備份鑰匙打開前開機車置物箱發現已
    無任何現金，始悉上情。
二、案經甲○○訴由臺北縣政府警察局新店分局報請臺灣臺北地
    方法院檢察署檢察官提起公訴。
    理  由
壹、證據能力
    按被告以外之人於審判外之言詞或書面陳述，除法律有規定
    者外，不得作為證據。又被告以外之人於審判外之陳述，雖
    不符前4 條之規定，而經當事人於審判程序同意作為證據，
    法院審酌該言詞陳述或書面陳述作成時之情況，認為適當者
    ，亦得為證據。當事人、代理人或辯護人於法院調查證據時
    ，知有第159 條第1 項不得為證據之情形，而未於言詞辯論
    終結前聲明異議者，視為有前項同意，刑事訴訟法159 條第
    1 項、第159 條之5 分別定有明文。查證人甲○○於警詢及
    偵查中時所為之陳述，固係審判外之陳述而屬傳聞證據，惟
    被告乙○○就上開審判外之陳述，於本院審理中，並不爭執
    證據能力，復未曾於言詞辯論終結前聲明異議，而本院審酌
    該證人陳述作成時之情況，並無違法取證及證明力過低之瑕
    疵，亦認以之作為證據為適當，依前揭規定說明，自得為證
    據。
貳、實體方面
一、上開犯罪事實，業據被告於偵查及本院審理時均坦承不諱（
    見98年度偵緝字第1896號偵查卷第13頁、本院98年11月9 日
    審判筆錄第2 頁），核與證人甲○○於警詢及偵查中證述情
    節相符合。足徵被告前開自白與事實相符合，堪予採信。本
    案事證明確，被告前開犯行洵堪認定，應依法論科。
二、核被告所為，係犯刑法第320 條第1 項之竊盜既遂罪。被告
    有事實欄所載之犯罪科刑及執行情形，此有臺灣高等法院被
    告前案紀錄表存卷可按，其受有期徒刑之執行完畢後5 年以
    內再故意犯本件有期徒刑以上之罪，係屬累犯，應依法加重
    其刑。爰審酌被告不思以己力正當謀生，反意圖不勞而獲，
    侵害他人之財產權，所為實屬非是，惟被告犯罪後坦認犯行
    ，且已與證人甲○○達成和解，取得諒解，有和解書1 份在
    卷可稽（見98年度偵緝字第1896號偵查卷第19頁），暨參以
    被告犯罪之動機、目的、手段等一切情狀，量處如主文所示
    之刑，並諭知易科罰金之折算標準。
據上論斷，應依刑事訴訟法第299 條第1 項前段，刑法第320 條
第1 項、第47條第1 項、第41條第1 項前段，刑法施行法第1條
之1 ，判決如主文。
本案經檢察官楊婉鈺到庭執行職務。
中    華    民    國    98    年    11    月    23    日
                         臺灣臺北地方法院刑事第十七庭
                                    法  官   賴淑美
以上正本證明與原本無異。
如不服本判決應於收受送達後10日內向本院提出上訴書狀，並應
敘述具體理由；其未敘述上訴理由者，應於上訴期間屆滿後20日
內向本院補提理由書（均須按他造當事人之人數附繕）「切勿逕
送上級法院」。
                                    書記官   許翠燕
中    華    民    國    98    年    11    月    24    日
附錄本件論罪科刑法條全文：
（普通竊盜罪、竊佔罪）
意圖為自己或第三人不法之所有，而竊取他人之動產者，為竊盜
罪，處 5 年以下有期徒刑、拘役或 5 百元以下罰金。
意圖為自己或第三人不法之利益，而竊佔他人之不動產者，依前
項之規定處斷。
前二項之未遂犯罰之。


司法院資訊處製作；財團法人民間司法改革基金會備份。
